【裁判字號】    94,易,1240
【裁判日期】    950317
【裁判案由】    竊盜
【裁判全文】
臺灣板橋地方法院刑事判決              94年度易字第1240號
公  訴  人  臺灣板橋地方法院檢察署檢察官
被      告  甲○○
                    （現於臺灣台南監獄執行中）
上列被告因竊盜案件，經檢察官提起公訴（94年度偵字第14046
號），及移送併案審理（94年度偵字第14592號），被告於準備
程序進行中就被訴事實為有罪之陳述，經告知簡式審判程序之旨
，並聽取當事人之意見後，本院裁定由受命法官獨任進行簡式審
判程序，並判決如左：
    主  文
甲○○連續攜帶兇器竊盜，處有期徒刑壹年陸月。
扣案如附表所示之物均沒收。
    事  實
一、甲○○曾有殺人未遂、強盜、竊盜、違反麻醉藥品管理條例
    、違反藥事法、偽造貨幣、違反毒品危害防制條例等前科記
    錄，其中曾因竊取機車，經本院以88年度易字第1866號判處
    有期徒刑6月，如易科罰金，以300元折算1日，經上訴臺灣
    高等法院，嗣撤回上訴確定，於民國88年10月27日執行完畢
    （不致使本件構成累犯）；又因違反麻醉藥品管理條例案件
    ，經本院以86年度易字第2540號判處有期徒刑10月確定；復
    因偽造貨幣案件，經臺灣高等法院以88年度上訴字第2134號
    判處有期徒刑3年2月確定，前開2罪經臺灣高等法院以91年
    度聲字第1001號裁定應執行有期徒刑3年10月；再因收受贓
    物機車，經臺灣臺北地方法院以89年度北簡字第1530號判處
    有期徒刑3月，如易科罰金，以300元折算1日確定；另因竊
    取機車，經臺灣桃園地方法院以90年度易字第1735號判處有
    期徒刑8月確定，後4罪接續執行，於93年3月17日縮短刑期
    假釋出監，嗣經撤銷假釋，應執行殘刑有期徒刑1年4月6日
    （尚未執行完畢，不致使本件構成累犯）；又因連續毀越安
    全設備竊盜未遂，經臺灣高等法院以94年度上易字第441號
    判處有期徒刑1年10月，復因違反毒品危害防制條例案件，
    經臺灣臺北地方法院以93年度訴字第1745號判處有期徒刑7
    月，前開2案件經臺灣臺北地方法院以94年度聲字第1479號
    裁定應執行有期徒刑2年4月；再因違反毒品危害防制條例案
    件，經本院以93年度易字第1270號判處有期徒刑1年，接續
    執行（尚未執行完畢，不致使本件構成累犯）。猶不知警惕
    ，復意圖為自己不法之所有，基於竊盜之概括犯意，先後為
    以下之行為：
（一）於94年8月14日6、7時許，攜帶其所有客觀上足以對人之
      生命、身體、健康、安全構成威脅，具有危險性之兇器螺
      絲起子3支，及鑰匙5支、開鎖工具7支等物（詳如附表所
      示），至臺北縣新莊市○○路287巷1弄3號前，以前開鑰
      匙中之1支發動放置於該處戊○○所有之車牌號碼J53-721
      號重型機車1部（價值約新台幣30,000元）而竊取之，得
      手後供其代步之用。
（二）於同年月16日21時30分許，因怕遭警方路檢，復攜帶前開
      其所有客觀上足以對人之生命、身體、健康、安全構成威
      脅，具有危險性之兇器螺絲起子3支，及鑰匙5支、開鎖工
      具7支等物（詳如附表所示），至臺北縣新莊市○○○路
      259 號地下室停車場，以前開螺絲起子中之1支（起訴書
      誤載為扳手）竊取放置於上址乙○○所有之車牌號碼
      P28-931 號重型機車車牌1 面，得手後將之改懸在前開所
      竊得之車牌號碼J53-721 號重型機車上，以避人耳目。嗣
      於同年月17日16時40分許，甲○○騎乘上開竊得而改懸竊
      得車牌之重型機車搭載不知情之己○○，行經臺北市萬華
      區○○○路○ 段131 號前為警當場查獲，並扣得如附表所
      示之前開螺絲起子3 支，及鑰匙5 支、開鎖工具7 支。
（三）於同年月24日6時許，在臺北縣新莊市○○路132號之5前
      ，見陳瑞申所有之車牌號碼CV9-287號重型機車鑰匙疏未
      拔下，即以該鑰匙發動該機車而竊取之，得手後供其代步
      之用。
（四）於同年月26日17時50分許，騎乘前開所竊得之車牌號碼
      CV9-287號重型機車至臺北縣新莊市○○路891號欣鳳停車
      場，見丙○○所有之車牌號碼6E-2479號自用小客車車門
      未鎖，竟進入該自用小客車內，竊取放置該車內之現金50
      元。得手後於逃離現場之際，為警當場查獲。
（五）於同年12月22日11時許，在臺北縣新莊市○○○路261 巷
      7 號附近，見林國朝所有車牌號碼RFC-975 號輕型機車鑰
      匙疏未拔下，即以該鑰匙發動該機車（價值約20,000元）
      而竊取之，得手後供其代步之用。嗣於本院準備程序始自
      白此部分犯行。
二、案經臺北市政府警察局萬華分局移送暨臺北縣政府警察局新
    莊分局報告臺灣板橋地方法院檢察署檢察官偵查起訴及移送
    併案審理。
    理  由
一、上揭事實，業據被告甲○○於警詢、檢察官偵訊及本院審理
    中坦承不諱，亦據告訴人丙○○、被害人戊○○、乙○○、
    丁○○、林國朝於警詢中指述綦詳。此外並有車輛車牌失竊
    作業─查獲車輛認可資料、臺北縣政府警察局新莊分局丹鳳
    派出所贓物認領保管單、車輛竊盜、車牌失竊資料個別查詢
    報表─查詢車輛認可資料各乙紙、車輛竊盜、車牌失竊資料
    個別查詢報表─查詢車牌臺北縣政府警察局車輛失竊電腦輸
    入單各2 紙、贓物認領保管單5 紙在卷可稽。足徵被告自白
    與事實相符，本件事證明確，被告犯行洵堪認定。
二、核被告如事實欄一、（一）、（二）之所為係犯刑法第321
    條第1項第3款之攜帶兇器竊盜罪；就如事實欄一、（三）、
    （四）、（五）之所為係犯同法第320 條第1項之竊盜罪。
    被告先後多次竊盜犯行，均時間緊接，基本犯罪構成要件相
    同，顯係基於概括犯意為之，為連續犯，應依刑法第56條從
    一重之攜帶兇器竊盜罪一罪論，並加重其刑。爰審酌被告前
    已有多次竊盜前科，仍不知悔悟，復為本件連續加重竊盜犯
    行，兼衡其犯罪之動機、目的、手段、次數、所生危害、及
    坦承犯行之犯罪後態度等一切情狀，量處如主文所示之刑。
三、扣案如附表所示之螺絲起子3支，及鑰匙5支、開鎖工具7支
    ，為被告所有供其犯前開竊盜犯行所用或預備所用之物之事
    實，業據被告於本院審理中供明在卷，爰皆依刑法第38條第
    1項第2款宣告沒收。
據上論斷，應依刑事訴訟法第273 條之1 第1 項、第299 條第1
項前段，刑法第56條、第321條第1項第3款、第38條第1項第2款
，判決如主文。
本案經檢察官曾文鐘到庭執行職務。
中    華    民    國    95    年    3     月    17    日
                  刑事第十庭    法  官    張宏節
上列正本證明與原本無異。
如不服本判決，應於送達後十日內向本院提出上訴狀。
                                書記官    鄧順生
中    華    民    國    95    年    3     月    17    日
附錄本案論罪科刑法條全文：
刑法第321條第1項第3款
中華民國刑法第321條
犯竊盜罪而有左列情形之一者，處六月以上、五年以下有期徒刑
：
一  於夜間侵入住宅或有人居住之建築物、船艦或隱匿其內而犯
    之者。
二  毀越門扇、牆垣或其他安全設備而犯之者。
三  攜帶兇器而犯之者。
四  結夥三人以上而犯之者。
五  乘火災、水災或其他災害之際而犯之者。
六  在車站或埠頭而犯之者。
前項之未遂犯罰之。
附表：
一、螺絲起子3支。
二、鑰匙5支。
三、開鎖工具7支。


司法院資訊處製作；財團法人民間司法改革基金會備份。
